【裁判字號】    97,訴,287
【裁判日期】    970430
【裁判案由】    違反毒品危害防制條例
【裁判全文】
臺灣雲林地方法院刑事判決               97年度訴字第287號
公  訴  人  臺灣雲林地方法院檢察署檢察官
被      告  甲○○
上列被告因違反毒品危害防制條例案件，經檢察官提起公訴（96
年度毒偵字第878 、996 、1369號），本院於準備程序進行中，
因被告就被訴事實為有罪之陳述，經告知簡式審判程序意旨，並
聽取公訴人及被告之意見後，本院合議庭裁定由受命法官獨任依
簡式審判程序審理，判決如下：
    主  文
甲○○施用第一級毒品，累犯，處有期徒刑拾月，減為有期徒刑
伍月；又施用第一級毒品，累犯，處有期徒刑拾月；又施用第二
級毒品，累犯，處有期徒刑柒月；又施用第一級毒品，累犯，處
有期徒刑拾月。應執行有期徒刑貳年。
    事  實
一、甲○○前因施用毒品案件，經臺灣臺中地方法院以93年度毒
    聲字第265 號裁定送觀察、勒戒後，認有繼續施用毒品傾向
    ，復由該院以93年度毒聲字第1045號裁定令入戒治處所施以
    強制戒治，並於民國94年9 月10日執行強制戒治完畢釋放，
    由臺灣臺中地方法院檢察署檢察官以94年度戒毒偵字第98號
    為不起訴處分確定。又因竊盜案件，經本院以93年度虎簡字
    第191 號判處有期徒刑3 月確定，並於94年7 月26日執行完
    畢；又因施用毒品案件，經臺灣高等法院臺中分院以95年度
    上訴字第1392號判處有期徒刑10月確定，並於96年1 月20日
    執行完畢。詎其猶不知警惕，復基於施用第一、二級毒品之
    各別犯意，分別為下列行為：
  (一)於96年4 月20日晚上7 時許，在雲林縣崙背鄉○○村○○路
    40號住處，以將第一級毒品海洛因摻水注入針筒內注射之方
    式，施用第一級毒品海洛因1 次。嗣為警於96年4 月21日上
    午10時許，因另案前往雲林縣警察局西螺分局崙背分駐所接
    受詢問時，經其同意採尿送驗，呈嗎啡陽性反應，始查悉上
    情。
  (二)於96年4 月26日某時，均在上開住處，先以將甲基安非他命
    置入玻璃管內燒烤而吸食其霧氣之方式，施用第二級毒品甲
    基安非他命1 次；另又以將海洛因摻水注入針筒內注射之方
    式，施用第一級毒品海洛因1 次。嗣為警於96年4 月28日下
    午1 時10分許，另因竊盜案件，經警執行搜索時，徵得其同
    意採尿送驗，呈嗎啡及甲基安非他命陽性反應，始查悉上情
    。
  (三)於96年7 月10日某時許，在雲林縣崙背鄉某不詳公園廁所內
    ，以將海洛因摻水注入針筒內注射之方式，施用第一級毒品
    海洛因1 次。嗣為警於96年7 月10日上午8 時45分許，另因
    竊盜案件，經警執行搜索時，徵得其同意採尿送驗，呈嗎啡
    陽性反應，始查悉上情。
二、案經雲林縣警察局西螺分局報告臺灣雲林地方法院檢察署檢
    察官偵查起訴。
    理  由
一、本案被告甲○○所犯係死刑、無期徒刑、最輕本刑為3 年以
    上有期徒刑以外之罪，其於準備程序就前揭被訴事實為有罪
    之陳述，經受命法官告知簡式審判程序之旨，並聽取其與公
    訴人之意見後，本院認無不得或不宜改依簡式審判程序進行
    之情事，依刑事訴訟法第273 條之1 第1 項、第284 條之1
    規定，裁定由受命法官獨任進行簡式審判程序。
二、上揭犯罪事實，業據被告於本院審理時，均坦承不諱，參酌
    其於96年4 月21日、同年月28日及同年7 月10日經警所採集
    之尿液送驗結果，各呈嗎啡陽性反應、嗎啡及甲基安非他命
    陽性反應、嗎啡陽性反應等情，此有臺灣檢驗科技股份有限
    公司96年5 月9 日、96年7 月24日報告編號KＺ000000000000
    、KＺ000000000000、KＺ000000000000號濫用藥物尿液檢驗報
    告各1 紙在卷可憑，足認被告上開自白與事實相符，堪採為
    認定其犯罪之證據，是被告確有施用第一級毒品海洛因3 次
    及施用第二級毒品甲基安非他命1 次之犯行無訛。再被告前
    前因施用毒品案件，經臺灣臺中地方法院以93年度毒聲字第
    265 號裁定送觀察、勒戒後，認有繼續施用毒品傾向，復由
    該院以93年度毒聲字第1045號裁定令入戒治處所施以強制戒
    治，並於94年9 月10日執行強制戒治完畢釋放，由臺灣臺中
    地方法院檢察署檢察官以94年度戒毒偵字第98號為不起訴處
    分確定之事實，有臺灣高等法院被告前案紀錄表1 份在卷可
    稽，其於強制戒治執行完畢釋放後，5 年內再犯毒品危害防
    制條例第10條之罪，所為與毒品危害防制條例第23條第2 項
    之規定相符，依法應予論科。
三、論罪科刑：
  (一)核被告施用海洛因3 次之所為，均係犯毒品危害防制條例第
    10 條 第1 項之施用第一級毒品罪；核其施用甲基安非他命
    1 次之所為，係犯同條例第10條第2 項之施用第二級毒品罪
    。被告施用第一、二級毒品前，持有海洛因及甲基安非他命
    之低度行為，均為施用之高度行為所吸收，不另論罪。
  (二)被告所犯上開4罪，犯意各別，應分論併罰。
  (三)被告前因竊盜案件，經本院以93年度虎簡字第191 號判處有
    期徒刑3 月確定，並於94年7 月26日執行完畢；又因施用毒
    品案件，經臺灣高等法院臺中分院以95年度上訴字第1392號
    判處有期徒刑10月確定，並於96年1 月20日執行完畢，有卷
    附之臺灣高等法院被告前案紀錄表1 份可憑，其於受有期徒
    刑執行完畢後，5 年以內故意再犯有期徒刑以上之本罪，為
    累犯，依刑法第47條第1 項規定，加重其刑。
  (四)本院審酌被告前因施用毒品案件，經強制戒治及刑之論科後
    ，仍未戒絕毒品，再犯本案施用毒品罪，顯見其意志不堅，
    有失政府制定毒品危害防制條例之立法美意，惟念其犯後坦
    承犯行，且施用毒品乃自戕身心，尚無危害他人等一切情狀
    ，各量處如主文所示之刑。
  (五)按犯罪在96年4 月24日以前者，除另有規定外，有期徒刑、
    拘役或罰金，減其刑期或金額2 分之1 ，並應於判決主文同
    時諭知其宣告刑及減得之刑，中華民國九十六年罪犯減刑條
    例第2 條第1 項第3 款、第7 條分別定有明文。查被告就犯
    罪事實一(一)部分之犯罪時間既在96年4 月20日，即在96年4
    月24日以前，所犯之罪合於前揭條例規定，又無不予減刑情
    事，自應依上開規定，於裁判時依法減其宣告刑2 分之1為
    如主文所示，並與其餘不應減刑之刑定其應執行之刑。
據上論斷，應依刑事訴訟法273 條之1 第1 項、第299 條第1項
前段，毒品危害防制條例第10條第1 項、第2 項，刑法第11條前
段、第47條第1 項、第51條第5 款，中華民國九十六年罪犯減刑
條例第2 條第1 項第3 款、第7 條，判決如主文。
本案經檢察官乙○○到庭執行職務。
中    華    民    國    97    年    4     月    30    日
                  刑事第四庭  法  官  曾鴻文
以上正本證明與原本無異。
如不服本判決，應於判決收受後10日內，向本院提出上訴狀（須
附繕本）。
                              書記官  顏錦清
中    華    民    國    97    年    4     月    30    日
附錄本案論罪科刑法條全文：
毒品危害防制條例第10條
施用第一級毒品者，處 6 月以上 5 年以下有期徒刑。
施用第二級毒品者，處 3 年以下有期徒刑。


司法院資訊處製作；財團法人民間司法改革基金會備份。
